# 请教陈版。从关联方处购买少数股权问题。

提问人：qyfff 时间：2019-02-10 21:15:43
陈版好，集团公司下有 A 公司和B 公司两个子公司，B 公司与集团外非关联公司甲公司合并成立 C公司，并持有C 公司30%股份。后 A 公司从甲公司处购买其持有的 C 公司 70%股权，从 B公司处购买 30%股权。
请问站在 A 公司的角度，A 从 B 处购买的30% 的股权能否视作同一控制下的企业合并，这部分长投是应该按照账面价值还是应该按照合并日支付的对价入账。谢谢。

回答人：chenyiwei
从主帖所述情况看，C 公司以前是由集团外非关联公司甲公司控制的，所以A 公司从甲公司处购买其持有的C 公司 70%股权和从 B公司处购买 30%股权的交易不属于同一控制下合并，而应认定为非同一控制下合并。所形成的长投（包括从集团内的 B 公司收购的 30% 股权）按实际支付的对价计量，而不是 C公司净资产的账面价值。
609 、请教，上市公司财务报表附注中 “合并范围的变更” 之 “处置子公司” 的披露范围？目录